Minutes et répertoires du notaire François GAUDRAY, 5 novembre 1785 - 23 juillet 1793 (étude XXVIII)
Archives nationales
Minutes et répertoires du notaire François GAUDRAY (étude XXVIII)
5 novembre 1785 - 23 juillet 1793
MC/ET/XXVIII/518 - MC/ET/XXVIII/563, MC/RE/XXVIII/11
Etude XXVIII; Gaudray, François
Archives nationales de France
Minutes et répertoires: la loi 2008-696 du 15 juillet 2008 relative aux archives a fixé à 75 ans à compter de la date de l'acte, ou à 25 ans à compter de la date du décès de l'intéressé si ce délai est plus bref, le délai de communication des minutes et répertoires des notaires; ce délai est porté à 100 ans à compter de la date de l'acte si le document se rapporte à un mineur (code du Patrimoine, articles L213-2, 4e d et 5e).
Autres documents de l'étude (dossiers de clients, comptabilité...): s'agissant d'archives privées, ces documents sont communicables selon les modalités fixées par le déposant ou le donateur.
Certains documents ne sont pas accessibles en raison de leur mauvais état de conservation.
Versement
Accès aux instruments de recherche de tous les notaires de l’étude XXVIII
Archives de l'étude XXVIII
- Minutes de François GAUDRAY, novembre 1785 - 22 juillet 1793; MC/ET/XXVIII/518 - MC/ET/XXVIII/563
  - Minutes. 1785, novembre - décembre, novembre - décembre 1785; MC/ET/XXVIII/518
    Informations complémentaires:
    1785, 1 novembre à 3 novembre: actes passés par-devant Nicolas Lardin.
    1785, 3 et 4 novembre: actes passés par-devant Edon, substituant de Nicolas Lardin
    1785, 5 novembre à 31 décembre: actes passés par-devant François Gaudray.
    Informations concernant le classement:
    Le niveau inférieur de description, quand il existe, correspond aux minutes d'actes. Toutes les minutes ne sont pas forcément décrites une à une. Les descriptions de ces minutes sont plus ou moins détaillées.
    - Brevet d'apprentissage de Michel LORCH 25 ans, demeurant rue Lenoir, pour 4 ans chez Fréderic RATIE, maître menuisier ébéniste, demeurant même rue sous la caution de son frère Balthazard LORCH, bourgeois de Paris, demeurant rue du Rochechouard près la barrière de la rue Cadet, par. de Montmartre., 6 novembre 1785; MC/ET/XXVIII/518
      Origine de l'information:
      Artisans du meuble, 1736-1799, par Ch. H. Lerch, 1990-1993 (fichier papier entièrement dématérialisé; voir contexte dans le Plan d’orientation général - Notaires de Paris, guides thématiques du Minutier).
      Date de création de la notice: 2010
      contrat d'apprentissage
    - Inventaire après décès d'Augustin Deloyen, marchand orfèvre, et Marie-Madeleine Cuvyer, qui laissent 5 enfants dont est chargé leur oncle, Pierre-Jacques Cuvyer, marchand de bois carré, demeurant au Port de la Rapée. L'atelier est prisé par Antoine Bergeron, marchand orfèvre joaillier, demeurant rue de la Fromagerie, paroisse Saint-Eustache: paires de boucles d'homme d'argent et de femme; boucles de col, boutons d'argent, 26 cuillères à café, couverts, cuillère à olive, tasses, gobelets, tabatières, cafetière, soupière, sucrier, moutardier, cuillères à sucre et à moutarde, bracelets, boucles, pierres, bagues à pierre, bagues et anneaux, alliances, 12 couverts à filets, 1 cuillère à soupe, 1 à ragoût, croix d'or, boucles d'oreilles, cachets, porte-crayons, argent, or, pierreries, jonc, épingles, médaillons, Saint-Esprit, outils, établi. Travaille pour Massé, ... Magimel l'aîné, marchand orfèvre. Apprentissage de Charles-Augustin Loyen fils, chez Fillieux, marchand orfèvre en 1783 pour 7 ans; Denemet, marchand orfèvre, lui vend son fonds sur le Pont-au-Change. Sommes dues à la succession par Monthaut, joaillier, place Dauphine; Delahaye, orfèvre., 8 novembre 1785; MC/ET/XXVIII/518
      Orfèvres, 1738-1799 (1199 actes), par Charles-Henri Lerch, 1990-1993 (fichier papier entièrement dématérialisé; voir contexte dans le Plan d’orientation général - Notaires de Paris, guides thématiques du Minutier).
      Date de création de la notice: 2003
      inventaire après décès; Rapée (port de la); Fromagerie (rue de la); Change (pont au); Dauphine (place); Deloyen, Augustin; Cuvyer, Marie-Madeleine; Cuvyer, Pierre-Jacques; Bergeron, Antoine; Massé; Magimel l'aîné); Loyen, Charles-Augustin (fils); Fillieux; Denemet; Monthaut; Delahaye; orfèvre; orfèvre; orfèvre; orfèvre; orfèvre
    - Bail pour 9 ans de maison rue Traversière, moyennant 2000 l. de loyer annuel par Jean-Pierre STELMESSE, maître menuisier, demeurant rue Traversière à Jean-François CHATLIN, fabricant de sabots, demeurant grande rue de faubourg Saint-Antoine., 8 novembre 1785; MC/ET/XXVIII/518
      bail
    - Transport de droits successifs mobiliers par Jean-Baptiste GATTE, sculpteur demeurant au Havre de Grâce, à sa soeur, veuve de Pierre GATTÉ, potier de terre, grande rue du faubourg S/t/-Antoine., 9 novembre 1785; MC/ET/XXVIII/518
      transport de droits
    - Contrat de mariage où Léopold JUND, Maître Menuisier à Paris, demeurant rue Saint-Antoine, paroisse Saint-Paul est fondé de pouvoirs par les parents HUET, de Chantilly, d'Antoine-Louis-Pierre HUET, avec Marguerite-Victoire ROGELET, fille d'1 maître vitrier lui apporte 1000 l. elle 600 l., 9 novembre 1785; MC/ET/XXVIII/518
      contrat de mariage
    - Rente viagère de 222 l. 4 s. 5 d. au profit de Marie-Josephe Baradon, épouse de François Dupaquier, horloger et de leur fils, qui versent 2614 l. 7 s. 4 d., 10 novembre 1785; MC/ET/XXVIII/518
      Horlogers, 1736-1798 (583 actes), par Charles-Henri Lerch, 1990-1993. (fichier papier entièrement dématérialisé; voir contexte dans le Plan d’orientation général - Notaires de Paris, guides thématiques du Minutier).
      Date de création de la notice: 2004
      constitution de rente; Baradon, Marie-Josephe; Dupaquier (épouse); Dupaquier, François; horloger
    - Contrat de mariage de Leger HISS, ébéniste, demeurant rue de Charenton, fils majeur d'1 vigneron à FRIBOURG-en-BRISCOP, avec Marguerite CAUSARD, originaire du bailliage d'Auxois-lui apporte 500 l.; elle 300 l., 10 novembre 1785; MC/ET/XXVIII/518
    - Contrat de mariage de Jean-Baptiste TOULOUSE, peintre en tapisserie demeurant rue Saint-Antoine, paroisse Saint-Paul, fils d'1 chapelier, avec Marie-Catherine HENRY, veuve POUSSE - Témoins. .. Marie-Anne FORESTIER, femme Nicolas OLIVIER, bourgeois, Jean-François BARNOU, peintre à Paris, Claude CALLOT, peintre à Paris, Augustin MONTILLOT, peintre Alexandre HUGOT, maître menuisier à Paris, tous amis. lui apporte 300 l.; elle 300 l., 10 novembre 1785; MC/ET/XXVIII/518
    - N. P. MARCHAND, maître menuisier contrat de mariage de François-Gaspard BALTHAZARD, fils majeur de feu Jean-Chrisostome BALTHAZAR, horloger à Paris et de Geneviève-Catherine SECOND d'OPY, avec Barbe LAMBELOT, fille d'1 procureur aux cours royales de Dijon - Témoins: Nicolas-Philippes MARCHAND, maître menuisier à Paris; Robert RAMEL, maître menuisier, tous 2 amis communs. lui apporte 1 800 l. elle 1 000 l., 11 novembre 1785; MC/ET/XXVIII/518
    - Obligation de 11971 l. 15 sols dus par Claude-Pierre LE BEGUE, maître menuisier et Marie-Anne CLERET, demeurant rue Saint-Nicolas à Nicolas LEBLANC, marchand de bois à SAINT-DIZIER, pour fournitures de bois de toutes espèces., 12 novembre 1785; MC/ET/XXVIII/518
      obligation
    - Arrêté de compte entre les héritiers RUELLE, notamment Joseph RUELLE, bourgeois de Paris, veuf de DESHAYES, de beau père LEMELOREL époux d'1 Ruelle. ..; François-Joseph RUELLE, compagnon menuisier, demeurant grande rue du Fg-S/t/-Antoine,. .. procédant sous l'assistance de son curateur et tuteur Georges JACOB, maître menuisier demeurant rue Melée, paroisse Saint-Nicolas des Champs., 13 novembre 1785; MC/ET/XXVIII/518
    - Jeanne CHAULARD, veuve d'Étienne LOREAU, ouvrier en faïence, est cité(e) dans une donation de Jacques LAURENT, menuisier, 1785., 16 novembre 1785; MC/ET/XXVIII/518
      Faïenciers, 1736-1799 (954 actes), par Charles-Henri Lerch, 1990-1993. (fichier papier entièrement dématérialisé; voir contexte dans le Plan d’orientation général - Notaires de Paris, guides thématiques du Minutier).
      donation; Chaulard, Jeanne; Loreau, Etienne; Laurent, Jacques; menuisier
    - Donation de portion de maison grande rue de Reuilly par Jacques LAURENT, menuisier demeurant rue Saint-Nicolas à Hubert ROUX, menuisier et Marie-Madeleine LAURENT, sa fille sont la propriété lui vient de ses parents: Marie-Jeanne CHAULARD sa mère, femme de Jacques LAURENT, menuisier qui venait de la mère, GOUIN epouse CHAULARD, plusieurs personnes citées: Jeanne CHAULARD, veuve d'Etienne LOREAU, mine en fayence Louis-Nicolas LEGUAY, garçon majeur, ébéniste à Amiens Madeleine GOUIN, veuve de Louis LAUREAU, ébeniste Jacques-Antoine LECLERC, compagnon menuisier Louis MORICHO, sculpteur Nicolas COCHARD, ébéniste à Paris Antoine-Claude ODEAU, compagnon menuisier Jean-Baptiste-Henry LECLERC, menuisier, Garçon majeur,. .., 16 novembre 1785; MC/ET/XXVIII/518
      donation
    - Procuration donnée par Claude-Georges REGNAULT, ancien maître fondeur, rue Phélipeaux, paroisse Saint-Nicolas-des-Champs à Raoul GAUTIER, marchand tabletier, pour faire les comptes avec ses débiteurs et créanciers. .., 16 novembre 1785; MC/ET/XXVIII/518
      procuration
    - Inventaire et André THOUARD peintre en bâtiments, rue du Chaume, paroisse Saint-Jean-en-Grève et son frère Edme Thouard, taillandier, renoncent à succession de leur soeur., 17 novembre 1785 - 30 novembre 1785; MC/ET/XXVIII/518
      inventaire
    - Inventaire après décès de la veuve CAMBON, à requête de Pierre-Jean COLLARD, maître menuisier, grande rue du faubourg Saint-Antoine, fondé de procuration des héritiers .., 19 novembre 1785; MC/ET/XXVIII/518
      procuration; inventaire
    - Contrat de mariage de François-Charles ROCARD, menuisier, demeurant rue de la Coutellerie, fils d'1 vigneron champenois, avec Marie-Louise COUSSON, fille mineure d'Antoine COUSSON, imprimeur à la manufacture des papiers peints REVEILLON. .. lui apporte 150 l. elle 100 l. + 100 l., 20 novembre 1785; MC/ET/XXVIII/518
    - Partage de rentes entre Marie Geneviève ADAM, veuve de François WILLAUME, maître menuisier, demeurant rue des Trois Canettes, par. de la Madeleine en la Cité et sa soeur, veuve FOURNIER, maître serrurier., 20 novembre 1785; MC/ET/XXVIII/518
      partage
    - Contrat de mariage de Jean-Philippe MILOT, compagnon menuisier, demeurant rue Saint-Bernard avec Marie-Anne-Gabrielle EPAULARD, fille mineure d'Etienne EPAULARD, maître menuisier même rue, et de Marie-Anne BARON en présence de sa 3/e/ femme Claude-Catherine PAUZE. .. lui apporte 600 l. elle dot de 1200 l., 23 novembre 1785; MC/ET/XXVIII/518
    - Procuration donnée par Pierre BERNARD, maître menuisier, demeurant rue de Lappe à Nicolas-Simon COURTOIS, maître menuisier, demeurant avec lui pour faire le recouvrement de tout ce qui peut lui être du .., 24 novembre 1785; MC/ET/XXVIII/518
    - BETHIZY (Charles Théophile de) chevalier de Mézières et général des armées du roi, chevalier non profès de Saint-Jean-de-Jérusalem demeurant faubourg du Roule § Stipullant dans 1 mariage., 25 novembre 1785; MC/ET/XXVIII/518
      Fichier dit 'général' XVIIe-XVIIIe siècles, par le personnel du Minutier, 1954-1999 ( fichier papier entièrement dématérialisé; voir contexte dans le Plan d’orientation général - Notaires de Paris, guides thématiques du Minutier).
      Date de révision: 2011-2012
      contrat de mariage; Bethizy, Charles Théophile de
    - Résiliation de bail accordé en 1781 par Jean-Charles KROPPER, marchand poêlier ordinaire du roi, demeurant rue de la Roquette, à Jean BEUCHARD, marchand de vin., 28 novembre 1785; MC/ET/XXVIII/518
      renonciation; bail; Roquette (rue de la); Kropper, Jean-Charles; Beuchard, Jean; commerçant; commerçant
    - Contrat de mariage MONBELLET-LABITTE, parmi les témoins: Guerin GILBERT, menuisier, cousin du futur; Pierre-Joseph SAINT-POL, marchand orfèvre, Paul-Joseph SAINT-POL, marchand mercier frères intérims de la future., 28 novembre 1785; MC/ET/XXVIII/518
    - Mainlevée d'opposition par André GOSSELIN, menuisier, demeurant grande rue du Faubourg - S/t/-Antoine sur LE COQ., 29 novembre 1785; MC/ET/XXVIII/518
    - Inventaire après décès Dion, femme Ducellier, où est concerné François-Noël Leclerc, marchand bijoutier à Paris, époux d'une Dion, demeurant rue des Deux-Portes, paroisse Saint-Sauveur., 3 décembre 1785; MC/ET/XXVIII/518
      inventaire après décès; Deux-Portes (rue des); Dion (née); Ducellier (femme); Ducellier; Leclerc, François-Noël; Dion (famille); commerçant; orfèvre
    - Succession Curel, où est cité, à Bar-le-Duc, Barthélemy Frambeaux, marchand et maître orfèvre., 5 décembre 1785; MC/ET/XXVIII/518
      partage; Bar-le-Duc (Meuse); Curel (successeurs); Frambeaux, Barthélemy; orfèvre; orfèvre
    - Vente de hangard moyennant 2000 l. et bail du terrain ' pour 150 l. par Nicolas MAILLE, maître menuisier, à Paris, y demeurant grande rue du Fg-S/t/-Antoine à Charles-Louis GARRIOU DUMONT maître peintre et doreur., 5 décembre 1785; MC/ET/XXVIII/518
      acte de vente; bail
    - Inventaire après décès de la veuve Louvrier, où est intéressé Jacques-Barthélemy Daniel, maître horloger à Paris, y demeurant, rue Dauphine, paroisse Saint-André-des-Arts., 10 décembre 1785; MC/ET/XXVIII/518
      inventaire après décès; Dauphine (rue); Louvrier (veuve); Louvrier; Jacques-Barthélemy Daniel; horloger
    - Procuration pour agir ou intervient .. Edmée-Anne LIEVRE, veuve de Guillaume-François DIVARY, ébéniste demeurant rue Greneta, paroisse Saint-Laurent, tutrice de 3 fils mineurs .., 11 décembre 1785; MC/ET/XXVIII/518
    - Société entre Guillaume BOUCAULT, (BOUCOT) maître menuisier demeurant rue et paroisse Sainte-Marguerite et Jean-François LAGRANGE, menuisier à Paris, rue et paroisse Sainte-Marguerite. +, 12 décembre 1785; MC/ET/XXVIII/518
    - Obligation de 978 l. par Jean LEIRIS, maître menuisier, demeurant rue Lancri, paroisse Saint-Laurent au profit de Jean-Pierre LEIRIS, marchand bonnetier, rue des Moulins, paroisse Saint-Roch., 12 décembre 1785; MC/ET/XXVIII/518
    - Dépôt de procuration donné par Anne DARBANNE, veuve de Jean-Baptiste-Charles PHILIPPETS, maître ciseleur et épouse de Jean FOURIER, marchand bourrelier demeurant à Saint-Julien du bault, près Leus, au sieur DUSAULT, maître fondeur et acheveur, demeurant à Paris., 20 décembre 1785; MC/ET/XXVIII/518
    - Reconnaissance par Nicolas GREVENICH, marchand ébéniste et Jeanne-Marguerite SOLEGRE du meubles déposer par leur mère et belle mère Marguerite Charles, veuve d'Antoine SOLEGRE, marchand de bois, en la maison de Claude PLASSE, marchand de bois rue de Charenton chez qui elle demeure .., 23 décembre 1785; MC/ET/XXVIII/518
      reconnaissance
    - Brevet d'alloué chez un maître perruquier du fils de Pierre GUERIN, ébéniste, demeurant à Paris, grande rue du Fg-S/t/-Antoine et d'Anne, supprimé en 1786., 28 décembre 1785; MC/ET/XXVIII/518
    - Transport de rente par les héritiers de Brie, notamment Jean-Robert Goy, musicien, et Charlotte-Françoise de Brie, demeurant rue Saint-Louis au Marais, paroisse Saint-Gervais., 30 décembre 1785; MC/ET/XXVIII/518
      Couteliers, facteurs d'instruments de musique, relieurs et potiers, 1741-1798 (373 actes), par Charles-Henri Lerch, 1990-1993. (fichier papier entièrement dématérialisé; voir contexte dans le Plan d’orientation général - Notaires de Paris, guides thématiques du Minutier).
      transport de droits; Saint-Louis-au-Marais (rue); Brie; Goy, Jean-Robert; Brie, Charlotte-Françoise de; musicien
    - Inventaire après décès d'André MONFROY, maître poêlier taillandier, expertise de l'atelier par Paul FAIVRE, rue de Cléry, paroisse de Bonne-Nouvelle, et Jacques-Joseph EVRARD, rue du Faubourg-Saint-Honoré, paroisse de la Madeleine-de-la-Ville-l'Évêque, tous deux maîtres et marchands poêliers tolliers., 31 décembre 1785 - 1785; MC/ET/XXVIII/518
      inventaire après décès; Cléry (rue de); Faubourg-Saint-Honoré (rue du); Monfroy, André; Faivre, Paul; Evrard, Jacques-Joseph; commerçant
    - Inventaire après décès d'André MONFROY, maître poelier, taillandier, en présence de Jean-Baptiste MICHONIS, maître tablettier rue Guérin Boisseau, par Saint-Nicolas-des-Champs - Expertise de l'atelier par Paul FAIVRE, rue de Cléry, par. de Bonne-Nonville et Jacques-Joseph EVRARD, rue de Fg-S/t/-Honoré, par. de La Madeleine de la Ville l'évêque maîtres et marchands poëliers-tolliers ourneau, café,. ..; de registres, doreur, à 1 orfèvre, 1 architecte DEMENGE, peintre, Carmontelle, architecte, CHEMIN, maître menuisier, PRUDHOMME, peintre, GRANDJEAN, tablettier, rue de Grand Hurleur; PROVOST, marchand tablettier; JAMAIS, maître tablettier, rue Jean Robert; POTIER, bijoutier, rue Saint-Martin, sieur JACOB, maître menuisier en 1785; PARENT, tablettier; BOIDOUX, tablettier; MERLAIN, fondeur; LEROUX, tablettier, rue au Maire; DUVAL, tablettier, rue Saint-Martin; DELONGRIER ? tablettier, rue Saint-Martin; LOUIS, tablettier, quarré Saint-Martin; GERARD, potier d'étain; LEROCHAIS, peintre, fg. Saint-Denis; LAVOINE, sculpteur, rue Poissonnière. .., 31 décembre 1785; MC/ET/XXVIII/518
  - Minutes. 1786, janvier - 1786, février, janvier 1786 - février 1786; MC/ET/XXVIII/519
    - Contrat de mariage d'Antoine BONNE, fabricant de gaze, fils majeur de Pierre BONNE, ouvrier à la manufacture de terre d'Angleterre, et de Marie TRIAGA, avec Marguerite LEFEVRE, fille d'un ouvrier en soie., 15 novembre 1778; MC/ET/XXVIII/519
      contrat de mariage; Bonne, Antoine; Bonne, Pierre; Triaga, Marie; Lefevre, Marguerite; tisserand
    - Acte de notoriété où atteste Jacques - Laurent COSSON, maître ébéniste demeurant rue de Charonne .., 4 janvier 1786; MC/ET/XXVIII/519
    - Vente de portion de maison par Pierre DUBUISSON, cizeleur demeurant rue de Charenton, lui venant par héritage .., 5 janvier 1786; MC/ET/XXVIII/519
      acte de vente
    - Bail de logement par BARRÉ, à Bernard POUTHIER, marchand de bois de couleur et Marie GAGNY, grande rue du faubourg S/t/-Antoine., 7 janvier 1786; MC/ET/XXVIII/519
    - Contrat de mariage Gouge - Forcaut. témoins: Nicolas Porchon, marchand libraire à l'Arsenal, ami du futur; Marcel Chameroy, batteur d'étain, oncle de la future., 8 janvier 1786; MC/ET/XXVIII/519
      contrat de mariage; Gouge; Forcaut (née); Porchon, Nicolas; Marcel Chameroy; libraire
    - Quittance par Jean-François Sezille, marchand orfèvre, demeurant rue Sainte-Croix de la Bretonnerie, paroisse Saint-Merri., 11 janvier 1786; MC/ET/XXVIII/519
      quittance; Sainte-Croix-de-la-Bretonnerie (rue); Sezille, Jean-François; orfèvre
    - Contrat de mariage de Jean NUSSERT, ébéniste, demeurant rue de Charenton, veuf, sans enfant de Louise-Françoise GADRÉ, avec Françoise LARDIERE, fille d'1 tailleur d'habits - Témoins du futur: Charles-Jean DIMANCHE, ébéniste et Jean PAFRAT, ébéniste, amis,. .. il a acquis 500 l. de Françoise BOIGNON, veuve de Lousi GADRE, mère, éposue en seconde noces de Charles-Jean DIMANCHE d/t/grande rue du Fg-S/t/-Antoine ses droits à la succession et apporte 1000 l. elle, 1000 l., 11 janvier 1786 - 12 janvier 1786; MC/ET/XXVIII/519
    - Vente de portion d'héritage par le ménage TOURBIER-BOISSEL à Jean-Claude BOISSEL, figuriste, demeurant rue de Lappe., 12 janvier 1786; MC/ET/XXVIII/519
      acte de vente; Lappe (rue de); Tourbier-Boissel; Boissel, Jean-Claude
    - Vente de droits successifs par Nicolas-Claude BOURBIER, peintre demeurant rue de la Vannerie, par Saint-Jacques-de-la-Boucherie, à son frère Jean-Baptiste BOURBIER, serrurier au Fg-S/t/-Antoine., 15 janvier 1786; MC/ET/XXVIII/519
    - Inventaire après décès d'Alexandre PREVOST qui a eu d'1 premier mariage avec Germaine BARAT, Louis PREVOST, cizeleur, demeurant grande rue du faubourg - Saint-Antoine., 16 janvier 1786; MC/ET/XXVIII/519
      inventaire; contrat de mariage
    - Transport de 10 l. de rente par FAVIER, tailleur d'habits à Nicolas COUSIN, menuisier à Paris, demeurant grande rue du faubourg S/t/-Antoine.; Nicolas COUSIN, menuisier est signalé d'1 partage COUSIN, 17 janvier 1786; MC/ET/XXVIII/519
      transport de droits; partage
    - Vente de terrains par Claude SEVIN maître menuisier, demeurant rue Traversière à Louis-Joseph ROUSSEL, bourgeois de Paris, moyennant 1250 l., 18 janvier 1786; MC/ET/XXVIII/519
    - Renonciation à la succession Louvrier, qui concerne notamment Jacques-Barthélemy Daniel, maître horloger à Paris, demeurant rue Dauphine, paroisse Saint-André-des-Arts., 20 janvier 1786; MC/ET/XXVIII/519
      renonciation; Dauphine (rue); Louvrier; Daniel, Jacques-Barthélemy; horloger
    - Transport de 40 l. de rente et quittance de 800 l. par Anne PIEL, veuve Marin THOREL à Jean-Baptiste PIEL, maître menuisier, demeurant rue de la Roquette. .., 22 janvier 1786; MC/ET/XXVIII/519
      transport de droits; quittance
    - Remboursement de rente par le roi à Jean-Charles LECONTE, compagnon sculpteur et Marie-Catherine LEGROS, demeurant grande rue du Fg-S/t/-Antoine., 22 janvier 1786; MC/ET/XXVIII/519
    - Vente de fonds de boutique de coutelier moyennant 1500 l. par Pierre-Gabriel Badin, maître coutelier, demeurant rue Phelippeaux, paroisse Saint-Nicolas-des-Champs, à François Contour, maître coutelier, rue Saint-Denis, paroisse Saint-Jacques de l'Hôpital..., 23 janvier 1786; MC/ET/XXVIII/519
      acte de vente; Phélipeaux (rue); Saint-Denis (rue); Saint-Jacques-de-la-Boucherie (paroisse); Badin, Pierre-Gabriel; Contour, François
    - Contrat de mariage de François - Antoine YON, maître menuisier, demeurant grande rue du faubourg - Saint-Antoine, fils de feu Antoine YON, menuisier et de Marie - Catherine DERGNY, remariée avec Ambroise SOUDRON, tourneur, demeurant rue de la Roquette, avec Françoise CARTIER., 24 janvier 1786; MC/ET/XXVIII/519
    - Contrat de mariage d'Aimé JAULME, compagnon menuisier, demeurant rue Saint-Bernard, originaire de la région de Bayeur, avec Marie-Jeanne-Aimée DUCERVÉ, fille de maçon., 24 janvier 1786; MC/ET/XXVIII/519
    - Société pour la profession de marbrier, entre Jean-Baptiste LAURENT, maître marbrier, demeurant rue de Charonne et Nicolas LUZIER, compagnon marbrier., 24 janvier 1786; MC/ET/XXVIII/519
    - Contrat de mariage MM CIMETTIERE-LESCARCELLE - Témoins .. Jean-Baptiste-François VILLEMSENS, marchand batteur d'or, Saint-rue du cimetière, paroisse Saint-Nicolas des champs, Demoiselle Clerisseau veuve VILLEMSENS, Demoiselle LEROUX ep. VILLEMSENS, François CIMTTIERE, menuisier Louis CIMTTIERE, ébéniste, frères du futur, 25 janvier 1786; MC/ET/XXVIII/519
    - Transport de bail par les héritiers Bioud, à Nicolas Gregeois, marchand tabletier, demeurant rue Saint-Denis, paroisse Saint-Jacques-de-la-Boucherie., 26 janvier 1786; MC/ET/XXVIII/519
      Tabletiers et autres métiers, 1736-1799 (434 actes), par Charles-Henri Lerch, 1990-1993. (fichier papier entièrement dématérialisé; voir contexte dans le Plan d’orientation général - Notaires de Paris, guides thématiques du Minutier).
      Saint-Denis (rue); Saint-Jacques-de-la-Boucherie (paroisse); Bioud, (héritiers); Gregeois, Nicolas; commerçant; tabletier
    - Contrat de mariage FOUCAULT-LIARD, témoins. .. Jean-Baptiste MAUCLAIR, peintre, demeurant à Paris, rue Saint-Antoine, paroisse Saint-Paul., 30 janvier 1786; MC/ET/XXVIII/519
    - Obligation de 10.000 l. pour prêt par André-François BOBÉE avocat au parlement et sa femme, envers François de VERGILE, bourgeois de Paris et Anne-Elisabeth COUTEUX, demeurant rue de Charonne remboursés le 14 août 1793 au second à Anne-Barbe de VERGILE, fille majeure, demeurant rue de Charonne., 31 janvier 1786; MC/ET/XXVIII/519
    - Minute manquante en 1992; Contrat de mariage le sieur SCHNEIDER et la veuve CARLIN, 31 janvier 1786; MC/ET/XXVIII/519